---
title: "Estadística descriptiva con R Markdown"
author: "Fulanito de Tal"
date: "8 February 2018"
output: word_document
---

```{r setup, include=FALSE}
knitr::opts_chunk$set(echo = TRUE)
```

## Base de datos
La base de datos a usar es `Cars93` disponible en el paquete `MASS`. Para cargar el paquete, ver las cuatro primeras observaciones y las variables `Price`, `Origin` y `EngineSize` de la base usamos el siguiente código:

```{r message=FALSE}
require(MASS)
Cars93[1:5, c('Price', 'Origin', 'EngineSize')]
```

La base de datos tiene `r nrow(Cars93)` observaciones y `r ncol(Cars93)` variables.

## Diagrama de dispersión
A continuación el código para dibujar un diagrama de dispersión

```{r}
plot(x=Cars93$EngineSize, y=Cars93$Price, pch=8, col='salmon')
```

## Media muestral
La fórmula para calcular la media muestral $\bar{x}$ es la siguiente:
$$\bar{x}=\frac{\sum_{i=1}^{n} x_i}{n}$$

El código para calcular la media muestral de la variable `Price` diferenciando por el origen del vehículo es el siguiente:

```{r}
precios <- split(x=Cars93$Price, f=Cars93$Origin)
lapply(precios, mean)
```





